【裁判字號】    99,消債更,32
【裁判日期】    990621
【裁判案由】    更生事件
【裁判全文】
臺灣士林地方法院民事裁定            99年度消債更字第32號
債  務  人  鄭宜蓁原名：鄭如.
代  理  人  林淑娟律師
上列當事人聲請更生事件，本院裁定如下：
    主  文
債務人鄭宜蓁（原名：鄭如惠）自中華民國九十九年六月二十三
日十七時起開始更生程序。
命司法事務官進行本件更生程序。
    理  由
一、按債務人不能清償債務或有不能清償之虞，且無擔保或無優
    先權之債務總額未逾新臺幣（下同）1,200 萬元者，於法院
    裁定開始清算程序或宣告破產前，得向法院聲請更生，觀諸
    消費者債務清理條例第3 條、第42條第1 項規定自明。次按
    法院開始更生程序之裁定，應載明其年、月、日、時，並即
    時發生效力。又法院開始更生或清算程序後，得命司法事務
    官進行更生或清算程序，必要時得選任律師、會計師或其他
    適當之自然人或法人一人為監督人或管理人，復為同條例第
    45條第1 項、第16條所明定。
二、聲請意旨略以：伊無資產，每月收入包括薪資1 萬5,000 元
    及低收入戶補助6,783 元，而債務總額為239 萬6,338 元，
    有不能清償債務之虞，前已提出債權人清冊，以書面向最大
    債權金融機構台新國際商業銀行股份有限公司（下稱台新銀
    行）請求協商，惟協商不成立。且伊無擔保或無優先權之債
    務總額未逾1,200 萬元，復未經法院裁定開始清算程序或宣
    告破產，爰向本院聲請更生等語。
三、經查，債務人鄭宜蓁（原名：鄭如惠）所主張之上開事實，
    業據提出前置協商不成立通知書、債務人及其女鄭幸惠之財
    政部臺北市國稅局財產歸屬資料清單暨96至98年度綜合所得
    稅各類所得資料清單、低收入戶卡、全戶戶籍謄本、財團法
    人金融聯合徵信中心當事人綜合信用報告之協商前置專用債
    權人清冊、勞工保險被保險人投保資料表、98年4 月至99年
    4 月薪資轉帳明細、98年8 月至99年5 月低收入戶補助入帳
    明細等件為證（見本院卷第15至18、20、26至30、53至59、
    81至91頁），且經本院依職權向最大債權金融機構台新銀行
    函查協商過程等情屬實，有該銀行99年5 月19日民事陳報狀
    在卷可按（見本院卷第68至70頁），堪認為真正。
四、次查，債務人主張其每月必要支出共1 萬5,800 元，包括房
    屋租金5,000 元、水、電、瓦斯費1,000 元、膳食費4,000
    元、交通費300 元、電話費500 元及其女鄭幸惠之扶養費5,
    000 元乙節，參酌行政院主計處公布之99年度臺北市最低生
    活費為1 萬4,614 元財政部所公布受扶養親屬免稅額8 萬2,
    000 元（平均每月為6,833 元）乙情，上開必要支出係屬合
    理。是以債務人每月收入2 萬1,783 元（計算式：15000+67
    83=21783）計算，扣除每月必要支出1 萬5,800 元後，僅餘
    5,983 元，而其債務總額高達239 萬6,338 元，足認其確有
    不能清償債務之虞之情事。此外，復查無債務人有消費者債
    務清理條例第6 條第3 項、第8 條或第46條各款所定駁回更
    生聲請之事由存在，則債務人聲請更生，應屬有據。揆諸首
    揭規定及說明，應予開始更生程序，並命司法事務官進行
    本件更生程序。
五、爰裁定如主文。
中    華    民    國    99    年    6     月    21    日
                  民事第一庭  法      官  陳梅欽
上為正本係照原本作成。
本件不得抗告。
中    華    民    國    99    年    6     月    23    日
                              書  記  官  劉淑慧

司法院資訊處製作；財團法人民間司法改革基金會備份。
